【裁判字號】    99,易,704
【裁判日期】    990525
【裁判案由】    竊盜
【裁判全文】
臺灣板橋地方法院刑事判決               99年度易字第704號
公  訴  人  臺灣板橋地方法院檢察署檢察官
被      告  乙○○
上列被告因竊盜案件，經檢察官提起公訴（98年度偵字第29662
號），本院判決如下：
    主  文
乙○○犯竊盜罪，處有期徒刑參月，如易科罰金，以新臺幣壹仟
元折算壹日。
    事  實
一、乙○○意圖為自己不法之所有，於民國98年6 月3 日凌晨4
    時35分許至同日凌晨4 時43分許間，行經臺北縣中和市○○
    路33號前，見新禾股份有限公司（下稱新禾公司）員工甲○
    ○所使用車牌號碼BM-6357 號自用小貨車停放於路旁，趁四
    下無人注意之際，打開上開自用小貨車之車門，進入車內，
    竊取甲○○所管領放置於車內之東芝牌42吋液晶電視（機型
    42C-3000G 、機號00000000號）及奇美牌42吋液晶電視（TL
    -42S3000T 、機號42S3000TN0000000號）各1 台，得手後旋
    即離去，嗣於98年6 月11日乙○○將上開竊得之電視送至不
    知情之王建文所經營之中古電器行修理，因上開東芝牌42吋
    液晶電視仍在保固期間，王建文將上開東芝牌42吋液晶電視
    送至新禾公司維修，始循線查悉上情。
二、案經甲○○訴由臺北縣政府警察局中和第一分局報請臺灣板
    橋地方法院檢察署檢察官偵查起訴。
    理  由
壹、證據能力方面
    按被告以外之人於審判外之陳述，雖不符合同法第159 條之
    1 至第159 條之4 之規定，但經當事人於審判程序同意作為
    證據，法院審酌該言詞陳述或書面陳述作成時之情況，認為
    適當者，亦得為證據。當事人、代理人或辯護人於法院調查
    證據時，知有第159 條第1 項不得為證據之情形，而未於言
    詞辯論終結前聲明異議者，視為有前項之同意，刑事訴訟法
    第159 條第1 項及第159 條之5 分別定有明文。查本判決下
    列所引用之各該被告以外之人於審判外之陳述，雖屬傳聞證
    據，惟檢察官及被告於本院準備程序及審判期日中均表示無
    意見而不予爭執，且迄至言詞辯論終結前亦未再聲明異議，
    本院審酌上開證據資料製作時之情況，尚無違法不當之瑕疵
    ，亦認為以之作為證據應屬適當，依刑事訴訟法第159 條之
    5 規定，認前揭證據資料均有證據能力，合先敘明。
貳、實體方面
一、訊據被告乙○○矢口否認有何竊盜之犯行，辯稱：上開2 台
    電視是伊向綽號「阿風」之男子買的，伊買下來想再轉賣給
    朋友賺錢，伊並沒有去上開地點行竊云云。
二、經查：
  (一)告訴人即被害人甲○○所管領置於上開自用小貨車內之東芝
    牌42吋液晶電視、奇美牌42吋液晶電視各1 台遭竊之事實，
    業據證人即告訴人甲○○於警詢及偵查中證述綦詳，又上開
    2 台失竊之電視確係被告將之送往王建文所經營之中古電器
    行維修等情，亦經證人王建文於警詢及偵查中證述明確，並
    有臺北縣政府警察局中和第一分局搜索、扣押筆錄暨扣押物
    品目錄表1 份、贓物認領保管單1 紙、送修單1 紙、照片4
    張、被告持用之門號0000000000號行動電話之雙向通聯紀錄
    、案發現場道路電子地圖各1 份在卷可稽（見98年度偵字第
    29662 號卷第40至44、51、52、60、61、70至77、105 頁）
    ，是告訴人所管理之上開電視於98年6 月3 日凌晨4 時35分
    許至同日凌晨4 時43分許間失竊，及上開失竊之電視在證人
    王建文所經營之中古電器行店內查獲等情，均堪以認定。
  (二)被告雖以前揭情詞置辯，惟查，被告於警詢時供稱：上開2
    台液晶電視是綽號「阿偉」之男子開車載到伊家前賣給伊的
    ，伊是用1 台新台幣（下同）3,500 元的價格向「阿偉」買
    的，「阿偉」沒有跟伊說明上開電視的來源，伊是第1 次向
    「阿偉」買東西，伊於98年6 月10日與綽號「小陳」之男子
    一起開車將上開電視載往王建文所經營的電器行修理，伊不
    知道綽號「阿偉」、「小陳」的真實姓名云云（見98年度偵
    字第29662 號卷第3 至6 頁），於偵查中改口供稱：上開電
    視是綽號「小陳」之友人於98年6 月10日載至伊家，並以7,
    000 元之價格賣給伊云云（見98年度偵字第29662 號卷第87
    頁），於本院99年4 月12日準備程序時供稱：上開電視是綽
    號「阿風」之男子在伊將電視送修前1 個星期賣給伊的，伊
    是以1 台約市價3,000 元至6,000 元的價格向「阿風」買的
    ，伊買下來想要再轉賣給朋友賺錢，但是拿回家後發現電視
    是壞的，因為伊的王姓友人想跟伊買電視，所以王姓友人請
    「小陳」載伊去修理電視云云（見本院卷第17頁），於本院
    99年5 月3 日審理時則供稱：伊向綽號「阿風」之男子買了
    上開電視後，伊打電話問綽號「阿義」之男子要不要買電視
    ，「阿義」叫伊拿過去給他看，後來「阿義」把電視賣給別
    人後，才發現電視是壞的，伊不知道「阿風」、「阿義」的
    真實姓名，伊沒有辦法找到他們云云（見本院卷第24、25
    頁），核其上開供述對上開電視來源前後不一，已見情虛，
    且被告始終無法提供出賣人之姓名年籍及住居所等資料，以
    供本院參酌調查，再參以被告係以拆帳棚為業，並非專門從
    事電視買賣業務之人，斷無任意購買2 台電視加以囤貨，再
    俟機尋找買主之理，是被告上開所辯，顯與常情有違，不足
    採信。
  (三)又門號0000000000號行動電話於98年6 月間係被告所使用，
    並未借予他人等情，業據被告於偵查及本院審理時陳明在卷
    ，然觀諸卷附上開行動電話雙向通聯紀錄（見98年度偵字第
    29662 號卷第70至77頁），可知被告所使用之上開行動電話
    ，自98年6 月3 日凌晨4 時35分46秒起至同日凌晨4 時43分
    26秒止，在案發現場即臺北縣中和市○○路33號附近之台北
    縣中和市○○路336 號5 樓、台北縣中和市○○路48號12樓
    、台北縣中和市○○路243 號4 樓頂發話基地台有通話使用
    之事實，有上開行動電話通聯紀錄及案發現場道路電子地圖
    各1 份在卷可參，足認被告於案發當時凌晨時間確曾出現在
    上開電視失竊之案發地點附近，至被告於偵查中雖辯稱其案
    發當時應該是在家裡云云，惟經檢察官提示上開行動電話通
    聯紀錄後，被告又改稱：當天凌晨4 時許，如果伊有撥打伊
    弟弟所使用門號0000000000號行動電話，就是伊弟弟叫伊去
    中和載他云云，被告供述前後不一，已堪置疑，再觀諸上開
    行動電話雙向通聯紀錄，被告於案發時間即98年6 月3 日凌
    晨4 時35分許至同日凌晨4 時43分許間，並無撥打或接聽門
    號0000000000號行動電話之通聯紀錄，益徵被告所辯，核與
    卷證資料不符，洵難採信。
  (四)另證人甲○○於偵查中供稱：伊沒有看到偷電視的人，伊在
    早上出門檢查貨物時，才知道電視被偷，伊在上開電視被偷
    1 個星期前，有看到1 個人在伊車子後車廂，當時還有1 個
    同夥站在伊車子旁邊，在伊報警處理時，他們就跑掉了，那
    2 個人並非本案的被告等語（見98年度偵字第29662 號卷第
    10 3頁），足見證人甲○○並未目睹上開電視失竊之經過，
    是證人甲○○上開證言，不足為有利被告之認定。
  (五)綜上所述，被告所辯各節，均不足採信，本案事證明確，被
    告上開犯行，洵堪認定，應予依法論科。
三、核被告所為，係犯刑法第320 條第1 項之竊盜罪。爰審酌被
    告犯罪動機、目的、手段、所竊財物價值、對被害人所生損
    害程度，兼衡被告於犯罪後，一再飾詞狡辯，否認犯行等一
    切情狀，認檢察官求處有期徒刑3 月尚屬適當，爰量處如主
    文所示之刑，並諭知易科罰金之折算標準，以資懲儆。
據上論斷，應依刑事訴訟法第299 條第1 項前段，刑法第320 條
第1 項、第41條第1 項前段，刑法施行法第1 條之1 ，判決如主
文。
本案經檢察官張慶林到庭執行職務。
中    華    民    國    99    年     5  月     25    日
                  刑事第十二庭  法  官  錢衍蓁
上列正本證明與原本無異。
如不服本判決，應於判決送達後10日內敘明上訴理由，向本院提
出上訴狀 (應附繕本) ，上訴於臺灣高等法院。其未敘述上訴理
由者，應於上訴期間屆滿後20日內向本院補提理由書「切勿逕送
上級法院」。
                                書記官  劉靜慧
中    華    民    國    99    年    5     月    27    日
附錄本案論罪科刑法條全文：
刑法第320條
（普通竊盜罪、竊佔罪）
意圖為自己或第三人不法之所有，而竊取他人之動產者，為竊盜
罪，處5 年以下有期徒刑、拘役或5 百元以下罰金。
意圖為自己或第三人不法之利益，而竊佔他人之不動產者，依前
項之規定處斷。
前二項之未遂犯罰之。

司法院資訊處製作；財團法人民間司法改革基金會備份。
